【裁判字號】    98,簡上,619
【裁判日期】    980813
【裁判案由】    毀棄損壞
【裁判全文】
臺灣高雄地方法院刑事判決             98年度簡上字第619號
上  訴  人
即  被  告  丙○○
上列上訴人因毀棄損壞案件，不服本院高雄簡易庭97年度審簡字
第5935號中華民國98年5 月27日第一審簡易判決（聲請簡易判決
處刑：臺灣高雄地方法院檢察署97年度偵字第22949 號）提起上
訴，本院管轄之第二審合議庭判決如下：
    主  文
上訴駁回。
    事實及理由
一、公訴人及被告丙○○於本院審理程序，對於檢察官聲請簡易
    判決處刑書所列證據之證據能力，均同意作為證據（A4卷第
    38頁），且本院審酌各該證據之取得均無不當或違法，作為
    證據並無不當，依刑事訴訟法第159 條之5 第1 項規定，卷
    內傳聞證據均得作為證據。再本案經本院審理結果，認第一
    審簡易判決之認定事實及證據取捨均無不當，爰引用如附件
    之第一審判決書記載之事實及理由。
二、被告上訴意旨略以：監視錄影光碟畫面中的男子是伊，但伊
    當時僅走過系爭車輛上，該車輛上的刮痕不是伊造成的，伊
    已忘記伊在監視錄影光碟中的動作是在做什麼云云。經查：
  (一)告訴人乙○○所有，停放於高雄縣鳳山市○○路344 巷7 號
    前之車牌2895－MJ號自用小客車左側車身，於97年2 月1 日
    遭人毀損，致該車左側車體遺留明顯之刮痕等情，業經告訴
    人於警詢、偵訊時指訴明確，並有系爭汽車照片在卷可憑，
    是此部分之事實，堪以認定。
  (二)被告於97年2 月1 日23時22分43秒許，騎乘機車進入高雄縣
    鳳山市○○路344 巷，停放於門牌號碼不明之房屋前，並徒
    步至放置於屋前之機車前低頭察看，後進入屋內；於同日23
    時23分36秒許，自該屋走出，徒步往前靠近停放於路旁之白
    色汽車（監視器畫面上車牌號碼不明），俯身檢視該汽車，
    並蹲下碰觸該車輛；於同日23時24分47秒許，起身走向車尾
    ，碰觸該車；於同日23時25分15秒許，手持不明器物刮損停
    放在上揭白色汽車前之深色汽車（即告訴人之車）左側車身
    ；於同日23時25分24秒許，又走向上揭白色汽車，俯身檢視
    ；於同日23時26分34秒許，蹲下檢視該白色車並碰觸；於同
    日23時27分12秒許，手持不明器物刮損停放在上揭白色汽車
    前之深色汽車（即告訴人之車）左側車身後馬上轉身，走回
    屋內乙情，有卷附監視錄影光碟及本院勘驗筆錄為證，是本
    件事證明確，被告所辯不足採信，其犯行應堪認定。
三、核被告所為，係犯刑法第354 條之毀損他人物品罪。原審以
    被告罪證明確，因而適用刑法第354 條之規定，並審酌被告
    無故以上開方式損害他人之物，欠缺法治觀念，又念被告先
    前並無前科，素行良好，然否認犯行，態度不佳，且迄未與
    告訴人達成和解，賠償告訴人所受損害，並斟酌告訴人所受
    之損害之程度等一切情狀，判處被告處拘役50日，如易科罰
    金，以1 千元折算1 日，其認事用法並無違誤，量刑亦屬妥
    適，被告上訴意旨否認犯罪，指摘原判決不當，為無理由，
    應予駁回。
四、據上論斷，應依刑事訴訟法第455 條之1 第1 項、第3 項、
    第368 條、第373 條，判決如主文。
本案經檢察官甲○○到庭執行職務。
中    華    民    國    98    年    8     月    13    日
                   刑事第一庭  審判長 法  官  蔡國卿
                                      法  官  張琬如
                                      法  官  王淑惠
以上正本證明與原本無異。
不得上訴。
中    華    民    國    98    年   8      月      13  日
                                      書記官  黃旭淑
附錄法條：
刑法第354條
毀棄、損壞前2 條以外之它人之物，或致令不堪用，足以生損害
於公眾或他人者，處2 年以下有期徒刑、拘役或500 元以下罰金
。


司法院資訊處製作；財團法人民間司法改革基金會備份。
